【裁判字號】    98,聲,534
【裁判日期】    980227
【裁判案由】    聲請停止羈押等
【裁判全文】
臺灣桃園地方法院刑事裁定               98年度聲字第534號
被      告  乙○○
                    （現羈押於台灣桃園看守所）
指定辯護人  本院公設辯護人甲○○
上列聲請人即被告因違反槍砲彈藥刀械管制條例等案件，聲請具
保停止羈押，本院裁定如下：
    主  文
聲請駁回。
    理  由
一、聲請意旨略以：被告因違反槍砲彈藥刀械管制條例等案件（
    案號：97訴字第1174號），經本院羈押在案。惟被告自偵訊
    以來，對本件案情經過均據實以告，對偵查高度配合，無任
    何隱瞞，無湮滅證據或串證之虞，是被告手頭拮据，在外有
    事務需處理，並無逃亡之虞，另被告有心臟瓣膜閉鎖不全及
    心絞痛等疾病，不保外就醫甚難痊癒，爰聲請具保停止羈押
    等語。
二、經查：本件被告因違反槍砲彈藥刀械管制條例、詐欺取財等
    案件，經本院訊問後，認合於刑事訴訟法第101 條第1 項第
    1 款之情形，非予羈押，顯難進行審判，並有羈押之必要，
    而於民國97年11月25日執行羈押，後因有繼續羈押之必要，
    於97年2 月25日續行羈押在案。茲被告聲請具保停止羈押，
    本院審酌被告所犯之全案情節，認被告上開案件尚有共犯未
    到，仍有勾串共犯之虞，不予羈押顯難進行追訴，參以被告
    亦有另案通緝中，而認被告前開羈押原因仍然存在，不能因
    具保而使之消滅。
三、至被告雖主張其患有二尖瓣膜之疾病，並提出台北醫學大學
    附設醫院病歷表副本10張為證，請求具保就醫云云。然查，
    經本院電詢桃園看守所衛生科關於被告身體狀況及有無保外
    就醫必要之結果，其表示「被告有胸痛、不舒服的情形就醫
    ，一月二十幾號的時候有感冒、二月十二日有開一顆心臟的
    藥給被告。看守所都有醫生來看診。至於有無保外就醫必要
    ，若醫生認為有必要，我們會安排門診、急診，並戒護就醫
    至署立桃園醫院」等語，此有本院公務電話紀錄在卷可稽。
    是認被告之病情，尚無於其生命、身體有非保外就醫，顯難
    痊癒之情況，且若被告前揭病症若有需要，台灣桃園看守所
    醫護單位亦會視病情需要依羈押法第22條之規定安排戒護就
    醫，聲請人顯不合於刑事訴訟法第114 條第3 款所定「現罹
    疾病，非保外治療顯難痊癒」之情形，是聲請人聲請之原因
    無一與刑事訴訟法第114 條各款所定情形相符。從而，聲請
    人聲請具保停止羈押，自難准許，應予駁回。
三、依刑事訴訟法第121 條第1 項，裁定如主文。
中    華    民    國    98    年    2     月    27    日
                  刑事第一庭  審判長法  官 曾淑華
                                    法  官 俞力華
                                    法  官 顧正德
 以上正本證明與原本無異。
如不服本裁定，應於裁定送達後5 日內向本院提出抗告狀。
                                    書記官 冒佩妤
中    華    民    國    98    年    3     月    5     日


司法院資訊處製作；財團法人民間司法改革基金會備份。
